臺灣臺南地方法院刑事判決
109年度金訴字第334號
公  訴  人  臺灣臺南地方檢察署檢察官
被      告  黃宏銓




上列被告因詐欺等案件，經檢察官提起公訴（109年度偵字第200
75號），嗣被告於本院準備程序中就被訴事實為有罪之陳述，經
本院合議庭裁定由受命法官獨任進行簡式審判程序，判決如下：
    主  文
己○○犯如附表編號一至編號五「罪刑及沒收」欄所示之罪，各處
如附表編號一至編號五「罪刑及沒收」欄所示之刑及沒收。應執
行有期徒刑壹年捌月。沒收部分併執行之。
    犯罪事實及理由
一、程序部分：
　　本案被告己○○所犯係死刑、無期徒刑或最輕本刑為3年以上
    有期徒刑以外之罪，亦非屬高等法院管轄第一審案件之罪，
    其於本院準備程序中就被訴事實為有罪之陳述，經本院告知
    簡式審判程序之旨，並聽取檢察官及被告之意見後，依刑事
    訴訟法第273條之1第1項之規定，裁定行簡式審判程序，是
    依刑事訴訟法第273條之2規定，本件之證據調查，不受同法
    第159條第1項、第161條之2、第161條之3、第163條之1及第
    164條至第170條所規定證據能力認定及調查方式之限制，並
    得依同法第310條之2準用第454條之規定製作略式判決書（
    僅記載「證據名稱」）。
二、犯罪事實：
　　己○○於民國109年5月中旬某日，受真實姓名年籍不詳、綽號
    「西瓜」之人（下稱「西瓜」）邀約，加入由「西瓜」及其
    他真實姓名年籍不詳之人（均無證據證明為未滿18歲之人）
    所組成3人以上、以實施詐術為手段之具有持續性、牟利性
    之有結構性詐欺集團組織，負責依指示提領詐欺所得款項之
    工作（己○○所涉參與犯罪組織罪嫌，業經另案臺灣高雄地方
    法院以109年度審金訴字第76號判決確定），即與上開詐欺
    集團成員共同意圖為自己不法之所有，基於3人以上共同詐
    欺取財、隱匿詐欺犯罪所得去向及所在之一般洗錢犯意聯絡
    ，先由該詐欺集團不詳成員分別於如附表編號1至5「詐騙時
    間及手法」欄所示之時間，以同欄所示之詐騙手法，向戊○○
    、丁○○、辛○○、庚○○、丙○○（下稱戊○○等5人）施用詐術，
    使其等均陷於錯誤，因而各依指示於如附表編號1至5「轉帳
    時間及金額」欄所示之時間，分別轉帳同欄所示之金額至「
    轉入帳戶」欄所示之帳戶後，復由己○○依「西瓜」之指示拿
    取上開帳戶之提款卡及密碼後，分別於如附表編號1至5「提
    款時間及金額」、「提款地點」欄所示之時間、地點，各提
    領如「提款時間及金額」欄所示之金額，再依「西瓜」之指
    示將領得之全數款項放置在指定地點，旋由該詐欺集團不詳
    成員拿取，以此方式隱匿該等詐欺犯罪所得之去向及所在，
    己○○並獲得所提領款項2.5%之報酬。嗣經戊○○等5人發覺遭
    騙後報警處理，經警調閱監視器錄影畫面後通知己○○到案說
    明，並經己○○同意而查扣其持與「西瓜」聯繫使用之蘋果廠
    牌行動電話1支（序號為000000000000000號，含SIM卡1張）
    ，而查悉上情。
三、上開犯罪事實，有下列證據可資佐證：
　㈠被告己○○於警詢、偵查、本院準備程序及審理時之自白（警
    卷第3至14頁；偵卷第53至55頁；本院卷第55頁、第318至32
    1頁）。
　㈡證人即告訴人戊○○、丁○○、辛○○、庚○○、丙○○於警詢之證述
    （警卷第19至25頁、第35至43頁、第51至57頁、第65至67頁
    、第73至77頁）。
　㈢便利商店內部及自動櫃員機監視器錄影畫面翻拍照片共21張
    、路口監視器錄影畫面翻拍照片7張（警卷第127至147頁、
    第149至155頁）。
　㈣中華郵政股份有限公司新竹南大路郵局帳號00000000000000
    號帳戶109年6月26日至同年月27日交易明細、合作金庫商業
    銀行帳號0000000000000號帳戶109年6月26日交易明細、八
    德高城郵局帳號00000000000000號帳戶109年6月26日交易明
    細各1份（警卷第95頁、第97頁、第99頁）。
　㈤附表編號1戊○○提出之轉帳交易明細擷圖1張、臺北市政府警
    察局萬華分局西門町派出所受理詐騙帳戶通報警示簡便格式
    表、金融機構聯防機制通報單各1份（警卷第27、29、33頁)
    ；附表編號2丁○○提出之台新銀行自動櫃員機交易明細表1張
    、臺中市政府警察局第五分局北屯派出所受理詐騙帳戶通報
    警示簡便格式表、金融機構聯防機制通報單各1份（警卷第4
    5、47頁、49頁）；附表編號3辛○○提出之轉帳交易明細擷圖
    2張、臺北市政府警察局士林分局蘭雅派出所受理詐騙帳戶
    通報警示簡便格式表各1份（警卷第59、61頁）；附表編號4
    新北市政府警察局汐止分局社后派出所受理詐騙帳戶通報警
    示簡便格式表、金融機構聯防機制通報單各1份（警卷第69
    、71頁）；附表編號5丙○○提出之轉帳紀錄翻拍照片1張、臺
    北市政府警察局大同分局民族路派出所受理詐騙帳戶通報警
    示簡便格式表、金融機構聯防機制通報單各1份（警卷第79
    、81、85頁）。
　㈥臺南市政府警察局歸仁分局扣押筆錄、扣押物品目錄表1份（
    警卷第101至105頁）。
　㈦扣案蘋果廠牌行動電話1支（序號為000000000000000號，含S
    IM卡1張）。　
四、論罪科刑：
  ㈠刑法第339條之4第1項第2款所謂「三人以上共同犯之」，不
    限於實施共同正犯，尚包含同謀共同正犯。而共同正犯之成
    立，只須具有犯意之聯絡、行為之分擔，既不問犯罪動機起
    於何人，亦不必每一階段犯行，均經參與；共同實行犯罪行
    為之人，在合同意思範圍內，各自分擔犯罪行為之一部，相
    互利用他人之行為，以達其犯罪之目的者，即應對於全部所
    發生之結果共同負責。又共同正犯之意思聯絡，原不以數人
    間直接發生者為限，即有間接之聯絡者，亦包括在內，如甲
    分別邀乙、丙犯罪，雖乙、丙彼此無直接之聯絡，亦無礙於
    其為共同正犯之成立；且共同正犯不限於事前有所協議，即
    僅於行為當時有共同犯意之聯絡者亦屬之；其表示之方法，
    亦不以明示通謀為必要，即相互間有默示之合致，亦無不可
    （最高法院34年上字第862號、103年度台上字第2335號、77
    年台上字第2135號判決意旨參照）。本案被告雖未親自撥打
    電話詐騙如附表編號1至5所示告訴人戊○○等5人，而係負責
    提領詐得款項之工作、所聯繫者為綽號「西瓜」之人，惟集
    團性詐騙乃現今社會詐欺犯罪之常見型態，詐欺集團為求能
    順利完成犯罪以防遭查緝，所採取之分工方式甚為縝密，有
    人蒐集人頭帳戶或門號、有人找尋詐欺目標並施用詐術、有
    人擔任車手提款、有人收取車手領得之款項轉交上游，並有
    人從中聯繫協調，以完遂詐欺取財犯罪，此一間接聯絡犯罪
    之態樣，乃為具備一定規模詐欺犯罪所衍生之細密分工模式
    ，被告於本院審理時亦供稱：「西瓜」拿扣案手機給我，交
    待工作內容大致上是拿提款卡提款後將款項及提款卡一併交
    給他，有時候「西瓜」打電話給我，講話的聲音不同，我覺
    得跟我聯繫的人不只「西瓜」，有2人以上等語（本院卷第3
    18至319、321頁），且依附表編號1至5所示告訴人戊○○等5
    人證述其等分別接獲自稱網路購物商家及金融機構客服人員
    之來電而受詐騙，可知該詐欺集團負責撥打電話向戊○○等5
    人施用詐術之不詳成員至少有2人以上，是本案詐欺集團成
    員實行詐取告訴人戊○○等5人財物犯行，顯有3人以上共同為
    之，被告主觀上亦知悉其所提領附表編號1至5所示款項係本
    案詐欺集團成員分工遂行詐欺取財犯罪所得，仍依指示拿取
    如附表「轉入帳戶」欄所示帳戶之提款卡及密碼提領上述款
    項，並隨即依指示將領得之全數款項放置在指定地點，以此
    方式轉交予該詐欺集團其他不詳成員，被告所為自已該當刑
    法第339條之4第1項第2款所規定三人以上共同實行詐欺取財
    犯罪之構成要件無訛。
  ㈡洗錢防制法所稱之「洗錢」行為，依第2條之規定，係指：一
    、意圖掩飾或隱匿特定犯罪所得來源，或使他人逃避刑事追
    訴，而移轉或變更特定犯罪所得；二、掩飾或隱匿特定犯罪
    所得之本質、來源、去向、所在、所有權、處分權或其他權
    益者；三、收受、持有或使用他人之特定犯罪所得。並於第
    14條、第15條規定其罰則，俾防範犯罪行為人藉製造資金流
    動軌跡斷點之手段，去化不法利得與犯罪間之聯結。申言之
    ，洗錢防制法之立法目的，在於防範及制止因犯第3條所列
    之特定犯罪而取得或變得之財物或財產上利益及其之孳息，
    藉由包含處置（即將特定犯罪所得直接予以移轉或變更）、
    分層化（即以迂迴層轉、化整為零之多層化包裝方式，掩飾
    或隱匿特定犯罪所得）及整合（即收受、持有或使用他人之
    特定犯罪所得，使之回流至正常金融體系，而得以合法利用
    享受）等各階段之洗錢行為，使其形式上轉換成為合法來源
    ，以掩飾或切斷特定犯罪所得與犯罪之關聯性，而藉以逃避
    追訴、處罰（最高法院108年度台上大字第3101號裁定意旨
    參照）。故詐欺集團向被害人施用詐術後，為隱匿其詐欺所
    得財物之去向，而令被害人將其款項轉入該集團所持有、使
    用之人頭帳戶，並由該集團所屬之車手前往提領詐欺所得款
    項，已發生製造該詐欺犯罪所得金流斷點，實質上使該犯罪
    所得嗣後之流向不明，達成隱匿犯罪所得之效果，妨礙該詐
    欺集團犯罪之偵查，即與該法第2條第2款相符，並該當於該
    法第14條第1項一般洗錢罪（最高法院109年度台上字第3224
    號判決意旨參照）。本案被告提領如附表編號1至5所示之詐
    得款項，並依指示將領得之全數款項放置在指定地點，旋由
    該詐欺集團不詳成員拿取，而不知該等款項之去向及所在，
    已製造該等詐欺犯罪所得之金流斷點，達成隱匿犯罪所得去
    向及所在之效果，自該當洗錢防制法第2條第2款、第14條第
    1項之一般洗錢行為。
  ㈢又倘若行為人於參與詐欺犯罪組織之行為繼續中，先後多次
    為加重詐欺之行為，因參與犯罪組織罪為繼續犯，犯罪一直
    繼續進行，直至犯罪組織解散，或其脫離犯罪組織時，其犯
    行始行終結，故該參與犯罪組織與其後之多次加重詐欺之行
    為皆有所重合，然因行為人僅為一參與犯罪組織行為，侵害
    一社會法益，屬單純一罪，應僅就「該案中」與參與犯罪組
    織罪時間較為密切之「首次」加重詐欺犯行論以參與犯罪組
    織罪及加重詐欺罪之想像競合犯，而其他之加重詐欺犯行，
    祗需單獨論罪科刑即可，無需再另論以參與犯罪組織罪，以
    避免重複評價；為裨益法院審理範圍明確、便於事實認定，
    即應以數案中「最先繫屬於法院之案件」為準，以「該案件
    」中之「首次」加重詐欺犯行與參與犯罪組織罪論以想像競
    合（最高法院109年度台上字第3945號判決意旨參照），查
    被告於109年5月中旬某日受「西瓜」之邀約而參與本案詐欺
    犯罪組織，其於109年5月26日「首次」加重詐欺取財及洗錢
    犯行，業經臺灣高雄地方法院以109年度審金訴字第76號判
    決論以參與犯罪組織罪、三人以上共同詐欺取財罪及洗錢罪
    之想像競合犯，該判決並確定在案，有上開刑事判決、臺灣
    高等法院被告前案紀錄表各1份附卷可考（本院卷第243至24
    8頁、第325頁），揆之上開判決意旨，被告本案5次犯行既
    係其於參與同一詐欺犯罪組織之行為繼續中所犯，此據被告
    於本院審理時供述在卷（本院卷第319頁），則本案不再重
    複論以參與犯罪組織罪，附此敘明。
  ㈣核被告附表編號1至5所為，均係犯刑法第339條之4第1項第2
    款之三人以上共同詐欺取財罪及洗錢防制法第14條第1項之
    一般洗錢罪。被告與「西瓜」及其所屬詐欺集團其他不詳成
    員間，係在共同犯罪意思聯絡下，各自分擔犯罪行為之一部
    ，相互利用他人之行為，以達犯罪之目的，且被告上述提款
    並轉交款項之行為，係該集團整體犯罪計畫中所不可或缺之
    環節，自均應就其所參與之上開犯行，共同負責。是以，被
    告與「西瓜」及其所屬詐欺集團其他不詳成員間，就上開犯
    行均具有犯意聯絡及行為分擔，均應論以共同正犯。
  ㈤就附表編號1至4部分，被告依指示各於附表編號1至4所示時
    間、地點多次提領款項之行為，均係為達到詐欺取財之目的
    ，於密接之時間、地點實行，各侵害同一告訴人之法益，各
    舉止間之獨立性極為薄弱，依一般社會健全觀念，在時間差
    距上，難以強行分開，在刑法評價上，就多次提領同一告訴
    人遭詐騙而轉帳之款項之行為，以視為數個舉動之接續實行
    ，合為包括之一行為予以評價，較為合理，應各論以接續犯
    之一罪。被告就附表編號1至5各次所犯三人以上共同詐欺取
    財及一般洗錢犯行之實行行為具有局部之同一性，其以一行
    為觸犯上開2罪名，為想像競合犯，各應依刑法第55條前段
    規定，分別從一重之三人以上共同詐欺取財罪處斷。
  ㈥又加重詐欺取財罪係侵害個人財產法益之犯罪，其罪數計算
    ，以被害人數、被害次數之多寡，決定其犯罪之罪數（最高
    法院107年度台上字第1066號判決意旨參照）；就不同被害
    人所犯之加重詐欺取財行為，受侵害之財產監督權既歸屬各
    自之權利主體，且犯罪時間或空間亦有相當差距，應屬犯意
    各別，行為互殊，而應分論併罰。是被告所犯附表編號1至5
    所示5罪，分別侵害戊○○等5人之財產法益，其犯罪行為各自
    獨立，犯意各別，行為互殊，應予分論併罰。
  ㈦想像競合犯之處斷刑，本質上係「刑之合併」。其所謂從一
    重處斷，乃將想像競合犯組成之評價上數罪，合併為科刑一
    罪，其所對應之刑罰，亦合併其評價上數罪之數法定刑，而
    為一個處斷刑。易言之，想像競合犯侵害數法益者皆成立犯
    罪，論罪時必須輕、重罪併舉論述，同時宣告所犯各罪名，
    包括各罪有無加重、減免其刑之情形，亦應說明論列，量刑
    時併衡酌輕罪部分量刑事由，評價始為充足，然後依刑法第
    55條前段規定「從一重處斷」，非謂對於其餘各罪可置而不
    論。因此，法院決定處斷刑時，雖以其中最重罪名之法定刑
    ，做為裁量之準據，惟於裁量其輕重時，仍應將輕罪合併評
    價在內（最高法院108年度台上字第4405號、第4408號判決
    意旨參照）。又犯前2條之罪（即洗錢防制法第14條之一般
    洗錢罪、同法第15條之特殊洗錢罪），在偵查或審判中自白
    者，減輕其刑，同法第16條第2項定有明文。本案被告於偵
    查及本院審理時，均已就附表編號1至5所示洗錢犯行自白，
    合於洗錢防制法第16條第2項減刑規定之要件，揆諸前揭說
    明，應於量刑時併衡酌此部分減輕其刑事由。
  ㈧至被告於本院審理時雖主張其有向警員提供本案詐欺集團成
    員A男之真實姓名年籍資料（詳卷）供查緝，於偵訊時亦有
    向檢察官提及此事。惟按證人保護法第14條第1項規定：「
    第2條所列刑事案件之被告或犯罪嫌疑人，於偵查中供述與
    該案案情有重要關係之待證事項或其他正犯或共犯之犯罪事
    證，因而使檢察官得以追訴該案之其他正犯或共犯者，以經
    檢察官事先同意者為限，就其因供述所涉之犯罪，減輕或免
    除其刑」；證人保護法施行細則第21條亦規定：「本法第14
    條第1項及第2項所稱檢察官事先同意，指檢察官本案偵查終
    結前之同意。檢察官同意者，應記明筆錄。」。查本案被告
    之偵訊筆錄並未見有經檢察官記明同意適用證人保護法第14
    條第1項之內容，且本院依被告聲請分別向臺南市政府警察
    局歸仁分局、臺灣臺南地方檢察署函詢有無因被告供出其他
    正犯或共犯之犯罪事證而得以追訴該人一節，經該分局函覆
    略以：尚未查獲被告所供出之A男等語；該署亦函覆略以：
    並未因被告於偵查中供述與本案案情有重要關係之待證事項
    或其他正犯或共犯之犯罪事證，而得以追訴本案之其他正犯
    或共犯，亦無經檢察官事先同意適用證人保護法第14條第1
    項規定之情形等語，分別有該分局110年3月14日南市警歸偵
    字第1100087416號函暨所附職務報告及相關調查資料、該署
    110年3月4日乙○文讓109偵20075字第1109013233號函各1份
    在卷可參（本院卷第65頁、第69至91頁），是本案尚無證人
    保護法第14條第1項減免其刑規定之適用，併此說明。
  ㈨爰審酌被告正值青年，不思循合法正當途徑賺取財物，僅因
    貪圖小利，甘為詐欺集團工作，負責提領詐得款項，與前述
    詐欺集團成員共同違犯本案加重詐欺取財及一般洗錢犯行，
    且使該詐欺集團成員得以隱身幕後、獲取本案詐欺犯罪所得
    ，致各該告訴人難於追償，不僅侵害告訴人等之財產法益，
    更增加犯罪查緝之困難，無形中使此類犯罪更加肆無忌憚，
    助長犯罪之猖獗，嚴重影響社會治安及人與人間之互信，所
    為實應予非難；復考量被告犯罪動機、目的、各該告訴人遭
    詐騙轉帳之金額、被告擔任提款車手之分工及參與程度，及
    被告於警詢、偵查及本院審理時始終坦承本案加重詐欺取財
    及一般洗錢犯行，惟迄未與各該告訴人達成和解或賠償其等
    所受損失之犯後態度，兼衡被告案發時甫年滿18歲，及其於
    本院審理時自述教育程度為高職肄業、入監前在工地工作、
    月收入約新臺幣（下同）2萬元至3萬元、會給父母一些生活
    費等智識程度及生活狀況（本院卷第321頁）等一切情狀，
    分別量處如主文所示之刑，並考量被告所犯5罪之犯罪類型
    及行為態樣相同，且各次犯罪時間均係於109年6月26日晚上
    至同年月27日凌晨之間，間隔尚近，衡以刑法第51條所採限
    制加重原則，兼顧刑罰衡平之要求及矯正受刑人之目的，合
    併定其應執行刑如主文所示。
五、沒收部分：
  ㈠按供犯罪所用、犯罪預備之物或犯罪所生之物，屬於犯罪行
    為人者，得沒收之，刑法第38條第2項前段定有明文。查扣
    案蘋果廠牌行動電話1支（含SIM卡1張），係被告所有、供
    其附表編號1至5所示犯行持與「西瓜」聯絡使用之犯罪工具
    ，業據被告於本院審理時供承在卷（本院卷第317頁），爰
    依上開規定宣告沒收之。
  ㈡按犯罪所得，屬於犯罪行為人者，沒收之；於全部或一部不
    能沒收或不宜執行沒收時，追徵其價額，刑法第38條之1第1
    項前段、第3項分別定有明文。復有關共同正犯犯罪所得之
    沒收、追繳或追徵，應就各人「所分得」者為之，意即各人
    「對犯罪所得有事實上之處分權限」，法院應視具體個案之
    實際情形而為認定，倘若共同正犯各成員內部間，對於不法
    利得分配明確時，即應依各人實際分配所得沒收（最高法院
    104年度台上字第3937號判決意旨參照）。查被告於本院審
    理時供稱其本案獲得之報酬為各次提領款項之2.5%等語（本
    院卷第320頁），復無證據足認被告對於上開報酬以外之其
    餘詐得款項有事實上共同處分權限，則被告本案5次犯行之
    犯罪所得分別為2,749元、1,475元、1,247元、2,875元、20
    0元，其中，因附表編號1戊○○轉帳金額共計10萬9,961元、
    編號3辛○○轉帳金額為4萬9,912元，均少於被告分別提領之1
    1萬元、5萬元，則被告分別逾領之39元、88元部分自均不計
    入犯罪所得2.5%之計算（各該犯罪所得之計算式詳見附表編
    號1至5「報酬」欄）。又上開報酬均未扣案，且迄未合法發
    還或賠償附表編號1至5所示告訴人，復查無刑法第38條之2
    第2項所定「過苛之虞」、「欠缺刑法上之重要性」、「犯
    罪所得價值低微」，或「為維持受宣告人生活條件之必要」
    等情事，自均應依刑法第38條之1第1項前段、第3項規定，
    分別於被告各該罪刑項下宣告沒收，並於全部或一部不能沒
    收或不宜執行沒收時，均追徵其價額。
  ㈢又按犯第14條之罪，其所移轉、變更、掩飾、隱匿、收受、
    取得、持有、使用之財物或財產上利益，沒收之，洗錢防制
    法第18條第1項前段固有明文，而其立法理由係為沒收洗錢
    行為標的之財物或財產上利益，惟該條文並未規定「不問屬
    於犯罪行為人與否」均沒收之，自仍以屬於犯罪行為人者為
    限，始應予以沒收。查被告本案提領如附表編號1至5所示款
    項已依「西瓜」之指示全數放在指定地點，旋由該詐欺集團
    其他成員取走，已如前述，復無證據證明被告對上開洗錢行
    為標的之財物有何支配管領及處分權限，難認屬被告所有，
    揆諸前揭說明，自無從依上開規定宣告沒收，併此敘明。
  ㈣末按宣告多數沒收者，併執行之，刑法第40條之2第1項定有
    明文。本案被告所犯上開5罪，經宣告多數沒收，依法應併
    執行之。
據上論斷，應依刑事訴訟法第273條之1第1項、第299條第1項前
段、第310條之2、第454條第1項，洗錢防制法第2條第2款、第14
條第1項、第16條第2項，刑法第11條、第28條、第339條之4第1
項第2款、第55條、第51條第5款、第38條第2項前段、第38條之1
第1項前段、第3項、第40條之2第1項，刑法施行法第1條之1第1
項，判決如主文。
本案經檢察官胡晟榮提起公訴，檢察官甲○○到庭執行職務。
中　　華　　民　　國　　110 　年　　9 　　月　　17　　日
                  刑事第七庭  法　官  吳彥慧
以上正本證明與原本無異。
如不服本判決應於收受本判決後20日內向本院提出上訴書狀，並
應敘述具體理由。其未敘述上訴理由者，應於上訴期間屆滿後20
日內向本院補提理由書狀（均須按他造當事人之人數附繕本）「
切勿逕送上級法院」。 
　　　　　　　　　　　　　　　書記官  張儷瓊
中　　華　　民　　國　　110 　年　　9 　　月　　23　　日
附錄本案論罪科刑法條：
洗錢防制法第14條第1項
有第2條各款所列洗錢行為者，處7年以下有期徒刑，併科新臺幣
5百萬元以下罰金。

中華民國刑法第339條之4第1項第2款
犯第339條詐欺罪而有下列情形之一者，處1年以上7年以下有期
徒刑，得併科1百萬元以下罰金：
二、三人以上共同犯之。
　　
附表：（金額均為新臺幣）
編號 被害人 詐騙時間及手法 轉帳時間及金額 轉入帳戶 提款時間及金額 提款地點 報酬 罪刑及沒收 1 戊○○ 於109年6月26日晚上9時許，陸續假冒「STAYREAL」網路商店及彰化銀行客服人員，撥打電話予戊○○，佯稱：需依指示操作自動櫃員機解除每月高級會員繳費扣款之設定云云，致戊○○陷於錯誤，因而於右列時間轉帳右列金額至右列帳戶。 ㈠109年6月26日晚上10時28分許，2萬9,985元 新竹南大路郵局帳號00000000000000號帳戶 ①109年6月26日晚上10時36分許，提領2萬元 ②109年6月26日晚上10時37分許，提領1萬元 臺南市○○區○○路000號之全家便利商店仁德仁義門市 因戊○○轉帳金額共計10萬9,961元，被告逾領之39元部分不計入犯罪所得2.5%之計算，是被告此部分犯罪所得為2,749元（計算式：10萬9,961元x2.5%=2,749元，小數點以下無條件捨去） 己○○犯三人以上共同詐欺取財罪，處有期徒刑壹年貳月。 扣案蘋果廠牌行動電話壹支（含SIM卡壹張）沒收；未扣案犯罪所得新臺幣貳仟柒佰肆拾玖元沒收，於全部或一部不能沒收或不宜執行沒收時，追徵其價額。    ㈡109年6月26日晚上11時1分許，2萬9,988元  ③109年6月26日晚上11時9分許，提領2萬元 ④109年6月26日晚上11時10分許，提領1萬元 臺南市○○區○○路000號之中國信託商業銀行仁德分行      ㈢109年6月27日凌晨0時5分許，4萬9,988元   ⑤109年6月27日凌晨0時9分許，提領2萬元 ⑥109年6月27日凌晨0時11分許，提領2萬元 ⑦109年6月27日凌晨0時12分許，提領1萬元 臺南市○○區○○路0段0號之合作金庫商業銀行仁德分行      小結：轉帳金額共計10萬9,961元  小結：①至⑦共計提領11萬元，逾領39元    2 丁○○ 於109年6月26日晚上8時54分許，陸續假冒「STAYREAL」網路商店及郵局人員，撥打電話予丁○○，佯稱：需依指示操作自動櫃員機以取消高級會員資格云云，致丁○○陷於錯誤，因而於右列時間轉帳右列金額至右列帳戶。 ㈠109年6月26日晚上11時12分許，2萬9,988元 新竹南大路郵局帳號00000000000000號帳戶 ①109年6月26日晚上11時16分許，提領2萬元 ②109年6月26日晚上11時17分許，提領9,000元 臺南市○○區○○路000號之中國信託商業銀行仁德分行 1,475元 （計算式：5萬9,000元x2.5%=1,475元） 己○○犯三人以上共同詐欺取財罪，處有期徒刑壹年壹月。 扣案蘋果廠牌行動電話壹支（含SIM卡壹張）沒收；未扣案犯罪所得新臺幣壹仟肆佰柒拾伍元沒收，於全部或一部不能沒收或不宜執行沒收時，追徵其價額。     ㈡109年6月27日凌晨0時12分許，2萬9,985元  ③109年6月27日凌晨0時22分許，提領2萬元 ④109年6月27日凌晨0時23分許，提領1萬元 臺南市○○區○○路0段0號之合作金庫商業銀行仁德分行      小結：轉帳金額共計5萬9,973元  小結：①至④共計提領5萬9,000元    3 辛○○ 於109年6月26日晚上8時35分許，陸續假冒「hitobp」服飾店及中國信託銀行客服人員，撥打電話予辛○○，佯稱：誤將購買訂單設定為分期約定轉帳，需依指示操作網路銀行取消扣款設定云云，致辛○○陷於錯誤，因而於右列時間轉帳右列金額匯至右列帳戶。 109年6月26日晚上9時15分許，4萬9,912元 合作金庫商業銀行帳號0000000000000號帳戶 ①109年6月26日晚上9時21分許，提領2萬元 ②109年6月26日晚上9時22分許，提領2萬元 ③109年6月26日晚上9時22分許，提領1萬元 臺南市○○區○○路000號之京城商業銀行仁德分行 因辛○○轉帳款項為4萬9,912元，被告逾領之88元部分不計入犯罪所得2.5%之計算，是被告此部分犯罪所得為1,247元（計算式：4萬9,912元x2.5%=1,247元，小數點以下無條件捨去） 己○○犯三人以上共同詐欺取財罪，處有期徒刑壹年壹月。 扣案蘋果廠牌行動電話壹支（含SIM卡壹張）沒收；未扣案犯罪所得新臺幣壹仟貳佰肆拾柒元沒收，於全部或一部不能沒收或不宜執行沒收時，追徵其價額。      小結：①至③共計提領5萬元，逾領88元    4 庚○○ 於109年6月26日晚上9時54分前之該日某時，陸續假冒不詳店家及銀行客服人員，撥打電話予庚○○，佯稱：網拍交易發生問題云云，致庚○○陷於錯誤，因而於右列時間轉帳右列金額至右列帳戶。 ㈠109年6月26日晚上9時54分許，9萬8,765元 ㈡109年6月26日晚上9時56分許，1萬6,345元（起訴書誤載為「1萬16345元」，應予更正） 八德高城郵局帳號 00000000000000號帳戶 ①109年6月26日晚上9時57分許，提領2萬元 ②109年6月26日晚上9時57分許，提領2萬元 ③109年6月26日晚上9時58分許，提領2萬元 ④109年6月26日晚上9時59分許，提領2萬元 ⑤109年6月26日晚上9時59分許，提領2萬元 ⑥109年6月26日晚上10時0分許，提領1萬5,000元  臺南市○○區○○路000號之京城商業銀行仁德分行 2,875元 （計算式：11萬5,000元x2.5%=2,875元） 己○○犯三人以上共同詐欺取財罪，處有期徒刑壹年貳月。 扣案蘋果廠牌行動電話壹支（含SIM卡壹張）沒收；未扣案犯罪所得新臺幣貳仟捌佰柒拾伍元沒收，於全部或一部不能沒收或不宜執行沒收時，追徵其價額。    小結：轉帳金額共計11萬5,110元  小結：①至⑥共計提領11萬5,000元    5 丙○○ 於109年6月26日下午4時58分許，陸續假冒「proproClean」商店及國泰世華商業銀行客服人員，撥打電話予丙○○，佯稱：因訂貨系統有問題，造成多訂數組馬桶清潔劑，需依指示操作網路銀行取消扣款云云，致丙○○陷於錯誤，因而於右列時間轉帳右列金額至右列帳戶。 109年6月26日晚上10時22分許，8,750元 八德高城郵局帳號 00000000000000號帳戶 109年6月26日晚上10時31分許，提領8,000元 臺南市○○區○○路000號之全家便利商店仁德仁義門市 200元 （計算式：8,000元x2.5%=200元） 己○○犯三人以上共同詐欺取財罪，處有期徒刑壹年壹月。 扣案蘋果廠牌行動電話壹支（含SIM卡壹張）沒收；未扣案犯罪所得新臺幣貳佰元沒收，於全部或一部不能沒收或不宜執行沒收時，追徵其價額。